

CLÉMENT FARINA

20/11/1997



CONTACT



Téléphone

06-43-98-73-59



Email

clement.farina@live.fr



Adresse

68 route d'aunay 45130 Meung-sur-loire



COMPÉTENCES

- SolidWorks
- Pack Office
- CX-Programmer
- HTML
- CSS
- Javascript
- Visual studio code
- Java
- GitHub



LANGUES

- Francais
- Anglais



QUALITÉS

- Autonome
- Rigoureux
- Curieux
- Travail en équipe
- Polyvalent



PROFIL

Après avoir acquis **plusieurs années d'expérience** dans la maintenance industrielle, j'ai décidé de me réorienter professionnellement vers le métier de **développeur web**. je suis déterminé à **acquérir de nouvelle compétences** et à apprendre les dernières technologies pour réaliser **mes objectifs professionnels.**



MON PORTFOLIO:

https://ligax45.github.io/Portfolio/



FORMATIONS

2023-2024 **Bachelor**

Concepteur Développeur d'Applications Doranco École Sup'

2016 - 2018 BTS

Maintenance des systèmes

CFAI Centre

2014 - 2016 Bac professionnel

Maintenance des équipements industriels

Lycée Maréchal Leclerc



EXPÉRIENCES

 Autodidacte au développement web

Janvier 2023- Aujourd'hui

Attestation RGPD MOOC

Apprentissage **HTLM**, **CSS**, **Javascript**, **Java**, **Android**, **MYSQL** Projets personnels effectués.

<u>Technicien Télécom</u>

Octobre 2022 - Janvier 2023

SNCF:

Installation des équipements télécoms

(2) <u>Technicien de maintenance</u> Juin 2021 - Septembre 2022 Gemey Maybellline :

Maintenance corrective et préventive des lignes, changement de formats

<u>Technicien de maintenance</u>
Juillet 2020 - Mai 2021

Goupil Industrie:

Maintenance corrective et préventive des lignes, changement de formats, reconditionnement de pièces.

<u>Technicien de maintenance</u>
Office Dépôt:
Avril 2019 - Juin 2019

Maintenance corrective et préventive des lignes, reconditionnement de pièces, Contrôle visuel/auditif de l'ensemble des convoyeurs/machines.